# 关于减持子公司股权后的合并问题

提问人：lanlazi 时间：2010-07-15 20:03:41
母公司本年分期减持子公司投资比例，子公司不再纳入合并范围
母公司原持股比例51% 首先转让10% 转让后母公司按权益法核算长期股权投资
根据准则规定，原取得投资后至因处置投资导致转变为权益法核算之间被投资单位实现净损益中应享有的份额，调整长期股权投资的账面价值，并调整留存收益
母公司账面调整了长期股权投资和留存收益 借：长期股权投资 贷：盈余公积 贷：利润分配-未分配利润
请问，在编制本期合并报表的时候，母公司账面的长期股权投资和盈余公积是否需要抵消？怎么抵消？
版内好像有讨论过这个问题，但找不到贴子。

回答人：chenyiwei
等等看吧，等解释 4 号出来以后会有很大变化的。 解释 4 号要求在丧失控制权后将剩余的长期股权投资按处置日公允价值重新计量，差额计入损益，实际上是视同先按照处置日的公允价值处置全部 51 ％股权（相应确认处置损益），再按照处置日公允价值买回剩余的不具有控制的股权。所以是把交易前后的股权视作两项具有不同经济实质的资产来看待，而不像以前的做法是认为剩余的41%股权还是原先持有的这部分股权的延续。所以，理论上说，执行解释 4 号以后，原先要求对剩余股权采用权益法追溯的规定也就失去了理论基础。鉴于个别报表层面对合营、联营企业长期股权投资采用权益法核算是中国的特有规定，在国际准则下无类似规定可供参照，所以以后如何修改还有待观察。

回答人：chenyiwei
回复 板凳 lanlazi 的帖子根据截至中报公告日为止已经发布和生效的会计准则处理 2010 年中报中的披露问题。 如果相关规定在本公司中报公布后、 2010 年 8 月 31 日之前发布的，且对本公司影响重大，可能应考虑发布补充公告。 2010 年年报中按最终发布的规定执行，相关差异作为会计政策变更影响数处理。